臺灣高等法院治安法庭裁定　　　　　　　95年度感重字第13號
聲　 請　　人
即受感訓處分人 甲○○
　　　　　　　　　　（現在台灣台東岩灣技能訓練所執行中）
上列聲請人因感訓案件，對於本院中華民國九十四年九月十二日
確定裁定（九十四年度感抗字第二○四號），聲請重新審理，本
院裁定如下：
    主  文
重新審理之聲請駁回。
    理  由
一、按諭知感訓處分之裁定確定後，受感訓處分人、或其法定代
    理人、配偶，或原認定機關，或原移送機關，得聲請重新審
    理之情形為：(一)適用法規顯有錯誤，足以影響裁定之結果者
    。(二)原裁定所憑之證物已證明為偽造或變造者。(三)原裁定所
    憑之證言、鑑定或通譯已證明其為虛偽者。(四)參與原裁定之
    法官，或參與原審查或原認定之警察人員或治安人員，因該
    案件犯職務上之罪，已經證明者。(五)因發現確實之新證據足
    認受感訓處分人，應不付感訓處分者。(六)受感訓處分人，已
    證明其係被誣告者。(七)流氓行為同時觸犯之刑事案件，因犯
    罪嫌疑不足或犯罪不能證明，經檢察或審判機關處分不起訴
    或判決無罪確定，並足以影響裁定之結果者。聲請重新審理
    ，應於裁定確定後三十日內提起，但聲請之事由，知悉在後
    者，自知悉之日起算。檢肅流氓條例第十六條第一項、第二
    項定有明文。
二、聲請意旨以：「…按諭知感訓處分之裁定（確定）後，適用
    法規顯有錯誤，或因流氓行為同時觸犯之刑事案件，犯罪嫌
    疑不足或犯罪不能證明，經檢察或審判機關處分不起訴或判
    決無罪確定者，受感訓處分人，得以書狀敘述理由，聲請原
    裁定確定法院重新審理，檢肅流氓條例第十六條第一項第一
    款…第七款分別定有明文…三、惟查；(一)檢肅流氓條例所稱
    流氓，為十八歲以上之人，有該法第二條所定之流氓行為，
    且足以破壞社會秩序者…而所稱足以破壞社會秩序，依檢肅
    流氓條例施行細則第四條第二項之規定，係指其行為具有不
    特定性、積極侵害性及慣常性，對社會秩序足以破壞者而言
    。依多數實務之罪解，所謂『不特定性』係指行為之受害人
    不特定性或者不重視被害人之屬性，所謂『積極侵害性』係
    指非自衛性，非偶發性而言。(二)依確定（裁定）所認定之流
    氓事實…被害人甲部分，係俞翔求愛不成，所生之糾紛，至
    於被害人乙之部分，則係對於同一特定之被害人有持續追討
    債務之行徑…本案之被害人不僅係單一特定，且具有特定屬
    性。依原審所認定之犯罪事實，聲請人之行為顯未符合『不
    特定性』之要件，原裁定一方面確認僅有上開二個部分之犯
    罪事實可得確定，另一方面卻又逕以不具特定性特徵之犯罪
    行為命付感訓，原裁定結果受影響亦不待言。(三)原裁定謂聲
    請人恃強欺壓善良，要挾滋事，白吃白喝等行為，係對不特
    定人為之…惟原裁定於犯罪事實二(二)中關於八十五年五月初
    至天使酒店之消費行為，既已清楚載明『將該消費款項三萬
    元算在被害人乙身上，致被害人乙被扣薪水』，顯示聲請人
    該次並非白吃白喝，而係逕自將被害人乙之欠款與該次消費
    互抵之意思，並與消費行為無關，原裁定以聲請人白吃白喝
    為移送感訓之理由，顯亦難謂無違。(四)…引為流氓行為之證
    據者，若係秘密證人之證詞時，則須考慮：依檢肅流氓條例
    第十二條第二項之規定，凡由警察機關以代號代替真實姓名
    、身分來製作筆錄及文書，且得拒絕與聲請人對質詰問，並
    得在調查程序中隱匿其真實身分之檢舉人，被害人、證人…
    其證詞，不得作為裁定感訓處分之唯一證據，必須有其他必
    要之補強證據，來佐證其證詞之真實性，才能做為認定聲請
    人流氓行為之積極證據；秘密證人證詞，既須有單獨之補強
    證據，則在有多數流氓行為有待證實時，自不能將原本用來
    各自證明單一流氓行為所憑之多數秘密證人，彼此相互引用
    ，而互為補強證據。否則自難符合應有之證據法則。惟依原
    審所依憑之證據來看，未經對質詰問之秘密證人Ａ８－２，
    顯為兩個流氓事實之共同證人，原裁定即難符合證據法而有
    消極不適用法規之錯誤。(五)聲請人於九十四年十二月二十七
    日自動至平鎮分局報到後，始終對被移送事項二(一)及(二)託人
    明察暗訪，且於之前庭訊中亦有表明綽號『阿和』另有其人
    ，爾後得知此人乃是陳猷龍及王世智之好友，更與俞翔熟識
    。俞翔也向聲請人及蕭萬龍律師證實還原事實真相，更願意
    出庭作證，相信在被害人、證人、加害人、綽號『大和』及
    陳猷龍、王世智等人對質下，即可證明二(一)之事項，非聲請
    人所為。再者對前者二(二)之移送事項，於聲請人入獄之前後
    陳猷龍亦坦白表明砸車之事，是他主使在場者有黃戴和、王
    世智等人。綜觀前述事實，聲請人心中始有重大疑問，所發
    生之地點莫不與閣樓酒及負責人有關，雖聲請人與陳猷龍相
    處不睦，但起因皆是陳猷龍之債務關係，如受害兩者及所謂
    秘密證人皆與閣樓酒店甚至負責人及其員工有關，聲請人豈
    不含冤莫辯成代罪羔羊…復查，原裁定所認定之犯罪事實顯
    屬刑事犯罪之範籌，惟相關涉案人竟無一遭刑訴追訴或處罰
    者，該等事實是否存在，顯令人生疑，況且相關犯罪事實係
    於八十五年三月至五月發生，犯罪事實距今已遠超過九年，
    衡諸檢肅流氓條例第三條第十八條之規定，本案實已無交付
    感訓處分之必要…綜上所陳…提出重新審理…」等語。
四、經查：
  (一)聲請人即受感訓處分人甲○○因違反檢肅流氓條例案件，於
    民國八十六年六月二十五日經桃園縣警察局以桃警刑一密字
    第三一一四五號移送台灣桃園地方法院審理，經台灣桃園地
    方法院於八十八年十一月八日以八十六年度感裁字第六十八
    號裁定交付感訓處分，聲請人不服提起抗告，於八十九年三
    月七日經本院以八十八年度感抗字第二六九號裁定原裁定撤
    銷，發回台灣桃園地方法院，台灣桃園地方法院於九十年四
    月三十日以八十九年度感更字第十二號裁定交付感訓處分，
    聲請人不服提起抗告，於九十年六月十五日經本院以九十年
    感抗字第六十五號裁定原裁定撤銷，發回台灣桃園地方法院
    ，台灣桃園地方法院於九十四年七月二十九日以九十年度感
    更(一)字第十號裁定交付感訓處分，聲請人不服提起抗告，於
    九十四年九月十二日經本院以九十四年度感抗字第二○四號
    裁定駁回抗告而確定，聲請人並於九十四年十二月二十七日
    移送台灣台東岩灣技能訓練所執行感訓處分，有台灣桃園地
    方法院九十年度感更(一)字第十號、本院九十四年度感抗字第
    二○四號裁定、本院被告全國前案紀錄表在卷可稽。
  (二)本件聲請人於九十五年十二月十五日具狀以原確定裁定「適
    用法規顯有錯誤」及「因流氓行為同時觸犯之刑事案件，犯
    罪嫌疑不足或犯罪不能證明，經檢察或審判機關處分不起訴
    或判決無罪確定者」為由，對於本院九十四年九月十二日九
    十四年度感抗字第二○四號確定裁定聲請重新審理，顯見聲
    請人對原確定裁定聲請重新審理早已逾三十日之期間。至於
    聲請人經裁定交付感訓處分之流氓行為，未經檢察機關就其
    同時觸犯之刑事案件偵辦，致無因犯罪嫌疑不足或犯罪不能
    證明，經檢察或審判機關處分不起訴或判決無罪確定之情形
    ，有本案被告前案紀錄表可稽，因本件聲請重新審理之事由
    ，已經聲請人以同一事由，於九十五年十月三十一日具狀向
    台灣桃園地方法院聲請重新審理，並經本院調取台灣桃園地
    方法院九十五年度感重字第一號卷核閱無誤，從而，本件聲
    請人聲請之事由，縱有知悉在後之情形，亦已逾知悉後三十
    日之時間。故本件聲請，顯不合法，應予以駁回。
據上論斷，應依檢肅流氓條例第十六條第四項前段，裁定如主文
。
中　　華　　民　　國　　96　　年　　2　　月　　 9　　日
                  刑事第十三法庭審判長法  官 曾德水
                                      法  官 李錦樑
                                      法  官 林婷立
以上正本證明與原本無異。
不得抗告。
                                      書記官 王增華
中　　華　　民　　國　　96　　年　　2 　　月　　9 　　日
